臺灣南投地方法院民事裁定
110年度埔簡字第164號
原      告  馨琳揚企管顧問有限公司


法定代理人  唐明良  
訴訟代理人  陳怡穎  
被      告  李明蓉  
上列當事人間清償債務事件，本院裁定如下：
    主  文
本件移送臺灣臺北地方法院。
    理  由
一、當事人得以合意定第一審管轄法院。但以關於由一定法律關
    係而生之訴訟為限。前項合意，應以文書證之。民事訴訟法
    第24條定有明文。而合意管轄依有無排他性而言，固可分為
    排他的合意管轄與併存的合意管轄，惟當事人既已合意於法
    定管轄之外，另定合意管轄法院，解釋上應認有排除法定管
    轄之意，故除另以文書明示法定管轄法院仍有管轄權外，應
    解為排他的合意管轄。又民法第297 條第1 項規定債權之讓
    與，非經讓與人或受讓人通知債務人，對於債務人不生效力
    。由該條文規定可知，債權讓與之契約，於債權人與受讓人
    間債權讓與之合意，即生效力，並不需經債務人之同意，然
    為保護債務人之利益，在未通知債務人之前，其讓與行為僅
    當事人間發生效力，對債務人不生效力。而債權讓與係以移
    轉特定債權為標的之契約，其受讓人固僅受讓債權，並非承
    受契約當事人之地位，惟對於債之同一性不生影響，因此附
    隨於原債權之抗辯權（即實體法上之抗辯及訴訟法上之抗辯
    如合意管轄及仲裁契約之抗辯），亦不因債權之讓與而喪失
    ，故該合意管轄約定自應拘束受讓人與債務人（最高法院87
    年度台抗字第630號裁定意旨參照）。復訴訟全部或一部，
    法院認無管轄權者，依原告聲請或依職權以裁定移送於其管
    轄法院。民事訴訟法第28條第1 項亦有明定。
二、原告主張其輾轉受讓訴外人中華商業銀行股份有限公司（下
    稱中華商銀）對被告因現金卡消費借貸所生之債權，然依據
    中華商銀與被告間所簽訂之小額信用貸款契約暨約定書第19
    條約定：「本契約書以貴行營業所在地為債務履行地，本契
    約當事人同意因本契約書所發生之一切訴訟以臺灣臺北地方
    法院為第一審管轄法院，但法律有專屬管轄之特別規定者，
    從其規定。」，業已約定就上開消費借貸契約涉訟時，合意
    以臺灣臺北地方法院為第一審管轄法院，參照前揭說明，該
    合意管轄約定不因債權之讓與而喪失，本件仍應由臺灣臺北
    地方法院管轄。茲原告向無管轄權之本院起訴，顯係違誤，
    爰依職權移送於臺灣臺北地方法院。
三、依首開法條裁定如主文。
中　　華　　民　　國　　110 　年　　11　　月　　30　　日
                        臺灣南投地方法院南投簡易庭
                              法  官  丁婉容  
以上為正本係照原本作成。
如對本裁定抗告須於裁定送達後10日內向本院提出抗告狀，並繳
納抗告費新臺幣1,000元。　　　　　　　　　　　　　　　
中　　華　　民　　國　　110 　年　　12　　月　　1 　　日
                              書記官  詹書瑋